臺灣彰化地方法院刑事判決　　　　　　　九十一年度交簡上字第一八號
　　上　訴　人　臺灣彰化地方法院檢察署檢察官
　　被　　　告　甲○○
右上訴人因被告公共危險案件，不服本院九十一年度員交簡字第一０一號，中華民國
九十一年五月二十八日第一審簡易判決（九十一年度偵字第二０六五號），提起上訴
及移送併辦（九十一年度偵字第四六七五號），本院管轄之第二審合議庭判決如左：
    主      文
原判決撤銷。
甲○○連續服用酒類，不能安全駕駛動力交通工具而駕駛，累犯，處拘役伍拾日，如
易科罰金，以佰元折算壹日。
    事      實
一、甲○○曾因殺人未遂等案件，經法院定應執行刑為八年二月，於民國（下同）八
    十三年三月廿四日入監執行，八十五年九月五日假釋出獄，九十年六月三十日假
    釋期滿執行完畢。詎不知戒慎，仍基於概括之犯意，於九十一年三月廿八日廿一
    時三十分許，在彰化縣和美鎮某處與友人一同飲酒後，己逾不能安全駕駛動力交
    通工具，猶自該處駕駛車牌號碼ＱＦ－六五二一號自小客車由台七十六線上國道
    一號公路欲往彰化市，於翌日凌晨二時十分許，途經國道一號公路二０七公里北
    向處時，為警攔車盤詰時，當場發現其酒味甚濃，而測得其呼氣中酒精濃度達每
    公升０點七一毫克；又於同年五月三十日廿二時起，迄同日廿三時三十分許，在
    同上鎮月眉里某處與友人同飲酒後，亦已達不能安全駕駛動力交通工具，仍於翌
    日凌晨一時許，駕駛上揭車輛，自該處由台七十六線上國道一號公路欲往員林，
    嗣於同日一時廿二分許，行經國道一號公路二０七公里北向處時，為警發現而測
    得其呼氣中酒精濃度達每公升０點七三毫克。
二、案經內政部警政署國道公警察局第三警察隊報請臺灣彰化地方法院檢察署檢察官
    偵查起訴及移送併辦。
    理      由
一、訊據被告甲○○對於右揭事實坦承不諱，並有內政部警政署國道公路警察局九十
    一年三月二十九日及九十一年五月卅一日公警局交字第Ｚ00000000號第
    Ｚ00000000號舉發違反道路交通管理事件通知單各一幣，測試觀察紀錄
    表及酒精濃度測試值單各二幣左卷可稽。查呼氣酒精濃度達每公升０點五五毫克
    時，肇事率即為一般正常人之十倍，被告之酒精濃度超過上開數值，其肇事率自
    遠甚於一般正常人之十倍以，上其已達不能安全駕駛，已可認定，是被告本件犯
    行罪證明確，自應依法論科。
二、核被告所為，係犯刑法第一百八十五條之三之罪，其二次犯行，時間緊接，犯罪
    構成要件相同，顯係基於概括犯意為之，為連續犯，應依法加重其刑，雖公訴人
    對第二次犯行事實起訴，惟其與第一次行，既有連續犯；裁判上一罪關係，自得
    併予審判，附此明。經法院定應執行刑為八年二月，於八十三年三月二十四日
    入監執行，八十五年九月五日假釋出獄，九十年六月三十日假釋期滿執行完畢，
    有臺灣高等法院被告全前案紀錄表在卷可查，其於五年以內再犯本件有期徒刑以
    上刑之罪為累犯，依法遞加重其刑。
三、原審依簡易判決處刑固非無見，惟被告於原審判決後；九十一年五月卅一日又酒
    後駕車，犯公共危險罪，原審未及審酌，上訴意旨執此指摘原判決不當，為有理
    由，應由本院將原判決撤銷改判。爰審酌被告犯罪之動機，手段所生危害及犯罪
    後坦承犯行，態度良好等一切情狀，量處如主文所示之刑，並諭知易服勞役之折
    算標準，以示懲儆。
據上論斷，應依刑事訴訟法第四百五十五條之一第一項、第三項、第三百六十九條第
一項前段、第三百六十四條、第二百九十九條第一項前段，刑法第五十六條、第一百
八十五條之三、第四十七條、第四十一條第一項，罰金罰鍰提高標準條例，判決如主
文。
本件經檢察官鮑慧忠到庭執行職務。
中      華      民      國      九十一      年     八     月    十三    日
                                臺灣彰化地方法院刑事第一庭
                                    審判長法官  葉  榮  郎
                                    法      官  洪  志  賢
                                    法      官  吳  俊  螢
右正本證明與原本無異。
如不服本判決，應於判決送達後十日內，向本院提出上訴狀( 須附繕本 )。
                                    法院書記官  吳  金  良
中      華      民      國      九十一      年     八     月    十六    日
刑法第一百八十五條之三：
服用毒品、麻醉藥品、酒類或其他相類之物，不能安全駕駛動力交通工具而駕駛者，
處一年以下有期徒刑、拘役或三萬元以下罰金。
